【裁判字號】    89,訴,1794
【裁判日期】    890930
【裁判案由】    妨害兵役
【裁判全文】
臺灣臺中地方法院刑事判決                        八十九年度訴字第一七九四號
    公  訴  人  台灣台中地方法院檢察署檢察官
    被      告  丙○○
右列被告因妨害兵役案件，經檢察官提起公訴（八十九年度偵緝字第五一六號），本
院判決如左：
    主  文
丙○○無罪。
    理  由
一、公訴意旨以：被告丙○○係役齡男子，意圖避免常備兵現役之徵集，於收得台中
    市政府所發，指定應於八十八年八月十六日至台中火車站集合前往台南大內二０
    三師第六０七號部隊入營之八十八年第六八九梯次空軍常備兵徵集令，竟無故逾
    入營期限五日，因認被告涉犯妨害兵役治罪條例第四條第五款之罪嫌等語。
二、按犯罪事實，應依證據認定之，無證據不得推定其犯罪事實，又不能證明被告犯
    罪者，應諭知無罪之判決，刑事訴訟法第一百五十四條、第三百零一條第一項分
    別定有明文。又妨害兵役治罪條例第四條第五款之罪，係以意圖避免常備兵等徵
    集，而應受徵集，無故逾入營期限五日為要件，是以必須徵集令已合法送達於役
    男本人，始應依妨害兵役治罪條例第四條第五款處罰。本件公訴人認被告涉違妨
    害兵役治罪條例第四條第五款意圖避免常備兵之徵集無故逾入營期限五日之罪嫌
    ，係以被告未依徵集令所載按期報到入伍服常備兵役為其依據。然訊據被告丙○
    ○，固坦承未依令入伍服常備兵役，惟否認有故意逃避之意思，辯稱：伊因另案
    通緝，長年未住家中，且不常與家裡聯絡，故不知有徵集令乙事等語。經查，被
    告前曾因殺人未遂案件，經法院判處有期徒刑五年三月確定，嗣因被告未到案執
    行，於八十八年五月三日經台灣台中地方法院檢察署發佈通緝等情，有該署刑案
    資料查註記錄表在卷足憑。而被告應入營服常備兵役之徵集令，係由被告之兄甲
    ○○代收乙情，亦有甲○○簽名代收之徵集令附卷可稽。另本院於八十九年九月
    十八日審理時，證人甲○○亦到庭證稱，伊收到徵集令時，有試著與被告聯絡，
    但都聯絡不到被告等語；其父乙○○亦稱，被告從去年七月份就離開沒有和家人
    聯絡，不知道他在那裡，他也沒留電話等語。而被告戶籍雖設在台中市○○區○
    ○里○○路三十號三樓之三十三，但從本案偵查中迄檢察官通緝間，其傳票均因
    被告遷移不明，致寄存送達，且該徵集令經何仁里里幹事陳祖國多次會同里長送
    達，亦皆因被告未住該處，而無法送達，嗣至八十九年七月八日，被告經警緝獲
    後，始到案說明等情，亦有各該資料在卷可參，足徵被告確係因案通緝未住家中
    ，致不知有徵集之事，其應非意圖避免徵集而故意逾期入營，故被告所辯，尚堪
    採信。此外，復查無任何積極證據足資證明被告有何故意妨害兵役之犯行，依首
    揭條文規定，自應為被告無罪之諭知。
據上論斷，應依刑事訴訟法第三百零一條第一項，判決如主文。
中      華      民      國      八十九      年      九      月   三十   日
     臺灣台中地方法院刑事第六庭
                                          法  官    黃  峻  隆
右正本證明與原本無異。
如不服本判決，應於判決送達後十日內向本院提出上訴狀，上訴於臺灣高等法院臺中
分院( 須附繕本 )。
                                          書記官
中      華      民      國      八十九      年      十      月   十一   日


司法院資訊處製作；財團法人民間司法改革基金會備份。
